臺灣臺南地方法院臺南簡易庭民事判決
111年度南小字第1823號
原      告  林容瑄  
法定代理人  蘇明治  
被      告  王世賢  


上列被告因過失傷害案件，原告提起刑事附帶民事訴訟請求侵權
行為損害賠償，經本院刑事庭裁定移送前來（111年度交簡附民
字第237號），本院於民國111年11月29日言詞辯論終結，判決如
下：
    主    文
被告應給付原告新臺幣貳萬元，及自民國111年8月31日起至清償
日止，按週年利率百分之5計算之利息。
訴訟費用新臺幣壹仟元由被告負擔。
本判決得假執行。 
    事實及理由
一、被告經合法通知，無正當理由未於言詞辯論期日到場，核無
　　民事訴訟法第386條所列各款情形，爰依原告之聲請，由其
    一造辯論而為判決。
二、原告主張：被告於民國110年8月9日15時10分許，駕駛車牌
    號碼000-0000號自小貨車，車頭朝北方向停車在臺南市○區
　　○○路000號前時，原應注意汽車臨時停車或停車，汽車駕駛
    人或乘客開啟或關閉車門時，應注意行人、其他車輛，並
　　讓其先行，而依當時天候陰、日間自然光線、路面乾燥、無
　　缺陷、路上有停車、視距良好之情狀，客觀上並無不能注意
　　之情形，竟疏未注意及此，貿然開啟駕駛座車門，適原告騎
　　乘車牌號碼000-0000號普通重型機車（下稱系爭機車），沿
　　文賢路由南往北方向行駛至此，雙方因而發生碰撞（下稱系
　　爭事故），致原告受有胸部挫傷、右下肢擦挫傷等傷害，並
　　因此支出系爭機車修理費用新臺幣（下同）8,250元。被告
    雖於事後給付醫藥費及其中1,250元的車輛修理費用，惟尚
    有7,000元之修車費用未為給付，且系爭事故造成原告受有
    上開傷害，身心上受有痛苦。爰依侵權行為之法律關係，請
　　求被告賠償剩餘之修車費用7,000元及精神慰撫金13,000元
　　，合計20,000元之損害。並聲明：被告應給付原告20,000元
　　，及自111年8月31日起至清償日止，按週年利率百分之5計
    算之利息。
三、被告未於言詞辯論期日到場，亦未提出書狀作何聲明及陳述
　　。
四、得心證之理由：
　㈠原告主張被告於上開時地停車後，疏未注意應讓其他車輛先
    行，貿然開啟駕駛座車門，適原告騎乘系爭機車行經該處發
　　生碰撞，致其身體及系爭車輛均受有損害等情，有本院111
    年度交簡字第2723號刑事簡易判決及估價單在卷可稽，並經
　　本院職權調取上開刑事案件全卷卷宗核閱無訛。被告未於言
　　詞辯論期日到場，亦未提出書狀作何聲明或陳述。本院調查
　　原告所提上開證物之結果，核與原告所述相符，自堪信原告
　　之主張為真實。
　㈡按汽車臨時停車或停車，汽車駕駛人或乘客開啟或關閉車門
　　時，應注意行人、其他車輛，並讓其先行，道路交通安全規
　　則第112條第5項第3款定有明文。被告為汽車駕駛人，自應
    遵守上開規定，且系爭事故發生當時天候陰、日間自然光線
　　、柏油路面、乾燥無缺陷、路上有停車、視距復屬良好等情
　　，有道路交通事故調查表(一)（二）、現場照片附於刑事卷
　　內可佐（警卷第19-20頁、第33-43頁），顯無不能注意情事
　　，被告疏未注意及此，貿然開啟車門而碰撞原告騎乘之系爭
　　機車，致原告受有前開傷害，被告就系爭事故之發生顯有過
　　失至明。
　㈢復按因故意或過失，不法侵害他人之權利者，負損害賠償責
　　任；汽車、機車或其他非依軌道行駛之動力車輛，在使用中
　　加損害於他人者，駕駛人應賠償因此所生之損害；不法侵害
　　他人之身體、健康、名譽、自由、信用、隱私、貞操，或不
　　法侵害其他人格法益而情節重大者，被害人雖非財產上之損
　　害，亦得請求賠償相當之金額，民法第184條第1項前段、第
　　191條之2前段、第195條第1項前段分別定有明文。被告因前
　　揭過失行為，致原告受有前揭傷害，並造成系爭機車受損，
　　則原告依前揭規定，請求被告賠償其所受損害，自屬於法有
　　據。茲就原告請求賠償之項目及金額析述如下：
　　⒈機車修復費用部分：
　　　原告主張其因系爭事故支出機車修復費用8,250元，扣除
      被告已給付之1,250元，尚餘7,000元未付乙節，業據提出
　　　永源機車行估價單為證（本院卷第49頁），經核此部分費
　　　用之支出為屬必要費用；又系爭機車為蘇明治所有，蘇明
　　　治已將系爭機車之損害賠償請求權讓與原告，業據蘇明治
      當庭陳明，並有車號查詢車籍資料及債權讓與同意書可查
　　　（本院卷第27、74、77頁）。從而，原告請求被告給付機
　　　車修復費用7,000元，為有理由，應予准許。
    ⒉精神慰撫金部分：
　　　⑴按被害人受有非財產上損害，請求加害人賠償相當金額
　　　　之慰撫金時，法院對於慰撫金之量定，應斟酌實際加害
　　　　情形、所造成之影響、被害人痛苦之程度、兩造之身分
　　　　地位經濟情形及其他各種狀況，以核定相當之數額（最
　　　　高法院47年台上字第1221號、51年台上字第223號判決
        意旨參照）。
　　　⑵本院審酌系爭事故發生之經過情形，係因被告疏未注意
        其他車輛，貿然開啟駕駛座車門所致，而原告因系爭事
　　　　故受有胸部挫傷、右下肢擦挫傷等傷害，有成大醫院診
　　　　斷證明書附於刑事案卷可稽（警卷第23頁），足見原告
　　　　因系爭事故受有傷害，身心上自受有相當程度之痛苦；
　　　　並兼衡原告目前仍為大學學生，被告為高職畢業，以及
　　　　兩造於110年度財產所得調件明細表所示之所得及財產
        之經濟狀況，暨其二人身分地位等一切情狀，認原告請
　　　　求被告賠償精神慰撫金13,000元，尚屬適當，應予准許
　　　　。
　　⒊綜上，原告得請求被告賠償之金額合計為20,000元【計算
　　　式：7,000元（機車修復費用餘額）＋13,000元（精神慰撫
      金）＝20,000元】。
五、末按給付無確定期限者，債務人於債權人得請求給付時，經
　　其催告而未為給付，自受催告時起，負遲延責任。其經債權
　　人起訴而送達訴狀，或依督促程序送達支付命令，或為其他
    相類之行為者，與催告有同一之效力。民法第229條第2項定
　　有明文。又寄存送達自寄存之日起，經10日發生效力，民事
　　訴訟法第138條第2項亦規定甚明。本件起訴狀繕本已於111
    年8月3日寄存送達被告居所地之警察機關，並於寄存之日起
　　經10日發生催告之效力，揆諸前開說明，原告請求被告自11
　　1年8月31日起負遲延責任，自屬有據。從而，原告依侵權行
　　為之法律關係，請求被告給付原告20,000元，及自111年8月
　　31日起至清償日止，按週年利率百分之5計算之利息，為有
    理由，應予准許。
六、本件訴訟費用為原告支出之第一審裁判費1,000元，依法應
    由敗訴之被告負擔，爰確定被告應負擔之訴訟費用額如主文
　　第2項所示。
七、本件係屬民事訴訟法第436條之8第1項小額訴訟事件所為被
    告敗訴之判決，爰依同法第436條之20之規定，依職權宣告
    假執行。
八、訴訟費用負擔之依據：民事訴訟法第78條。 
中　　華　　民　　國　　111 　年　　12　　月　　6 　　日
                    臺南簡易庭  法  官  張家瑛
以上正本證明與原本無異。
如不服本判決，應於送達後廿日內，向本院提出上訴狀並表明上
訴理由，如於本判決宣示後送達前提起上訴者，應於判決送達後
廿日內補提上訴理由書（須附繕本）。
對於小額程序之第一審判決之上訴，非以其違背法令之理由，不
得為之。且上訴狀內應記載表明(一)原判決所違背之法令及其具
體內容。(二)依訴訟資料可認為原判決有違背法令之具體事實者
。如委任律師提起上訴者，應一併繳納上訴審裁判費。
中　　華　　民　　國　　111 　年　　12　　月　　6 　　日
                                書記官  陳雅婷